臺灣高雄地方法院刑事判決　　　　　　　 94年度訴字第701號
　　公　訴　人　臺灣高雄地方法院檢察署檢察官
　　被　　　告　乙○○　男　3.
上列被告因違反毒品危害防制條例案件，經檢察官提起公訴（93
年度毒偵字第7522號），及移送併案審理（94年度毒偵字第348
號、94年度毒偵字第3474號），嗣因被告就被訴及併案之犯罪事
實為有罪之陳述，經本院告知簡式審判程序意旨，並聽取公訴人
及被告之意見後，合議裁定由受命法官獨任進行簡式審判程序審
理，本院判決如下：
    主  文
乙○○連續施用第一級毒品，處有期徒刑拾月，扣案之第一級毒
品海洛因拾參包【貳包（合計淨重零點參捌公克，包裝重零點陸
貳公克）、另拾壹包（合計淨重參點參公克、包裝重貳點伍參公
克）】，均沒收銷燬之，注射針筒壹支沒收；又連續施用第二級
毒品，處有期徒刑肆月，扣案之第二級毒品甲基安非他命壹包（
驗前毛重零點肆公克、驗後毛重零點參公克）沒收銷燬之。應執
行有期徒刑壹年壹月，扣案之第一級毒品海洛因拾參包【貳包（
合計淨重零點參捌公克，包裝重零點陸貳公克）、另拾壹包（合
計淨重參點參公克、包裝重貳點伍參公克）】，第二級毒品甲基
安非他命壹包（驗前毛重零點肆公克、驗後毛重零點參公克），
均沒收銷燬之，注射針筒壹支沒收。
    事  實
一、乙○○前於民國92年間，因施用毒品案件經本院以92年度毒
    聲字第84號裁定令入戒治處所施以強制戒治1 年，至93年5
    月30日強制戒治期滿執行完畢，並由臺灣高雄地方法院檢察
    署檢察官以93年度戒毒偵679 號不起訴處分確定。
二、詎乙○○於前受強制戒治執行完畢釋放後5 年以內，猶不知
    悔改，明知海洛因及甲基安非他命業經公告為毒品危害防制
    條例第2 條第2 項所列管之第一、二級毒品，不得非法持有
    、施用，竟仍基於施用第一級毒品海洛因及第二級毒品甲基
    安非他命之概括犯意，連續為下列之犯行：
（一）於93年11月7 日21時許回溯24小時內之某時，在其高雄市
      楠梓區○○路一０五巷一三號住處內，以將海洛因摻水之
      溶液加入針筒注射之方式，施用第一級毒品海洛因1 次，
      另以將甲基安非他命置入吸食器內點燃而吸食含有第二級
      毒品甲基安非他命成分氣體的方式，施用第二級毒品甲基
      安非他命1 次。嗣於同年月7 日19時30分許，為警在高雄
      縣鳳山市○○○路185 號前盤查查獲，經其同意採集尿液
      送驗，並扣得第二級毒品甲基安非他命1 包（驗前毛重
      0.4 公克、驗後毛重0.3 公克）。
（二）於93年12月31日某時，在其高雄市○○區○○路一０五巷
      一三號住處內，以將海洛因摻水之溶液加入針筒注射之方
      式，施用第一級毒品海洛因1 次，另以將甲基安非他命置
      入吸食器內點燃而吸食含有第二級毒品甲基安非他命成分
      氣體的方式，施用第二級毒品甲基安非他命1 次。嗣於同
      日23時許，為警在高雄市○○區○○路與海專路口盤查查
      獲，經其同意採集尿液送驗，並扣得其所有第一級毒品海
      洛因11包（合計淨重3.3 公克，包裝重2.53），及其所有
      供施用海洛因之用注射針筒1 支。
（三）於94年4 月20日零時20分許，在高雄市○○區○○路公園
      內，以將海洛因摻水之溶液加入針筒注射之方式，施用第
      一級毒品海洛因1 次。嗣於同年月22日14時30分許，為警
      在上址盤檢查獲，當場扣得其所有第一級毒品海洛因2 包
      （合計淨重0.38公克，包裝重0.62公克），經其同意採集
      尿液送驗，而查悉前情。
三、案經高雄縣政府警察局鳳山分局、高雄市政府警察局左營分
    局報請臺灣高雄地方法院檢察署檢察官偵查起訴及移送併案
    審理。
    理  由
一、按本件被告乙○○所犯係死刑、無期徒刑、最輕本刑為三年
    以上有期徒刑以外之罪，其於準備程序就前揭被訴事實為有
    罪之陳述，經受命法官告知簡式審判程序之旨，並聽取其與
    公訴人之意見後，本院認無不得或不宜改依簡式審判程序進
    行之處，爰依刑事訴訟法第273 條之1 第一項、第284 條之
    1 ，裁定本件由受命法官獨任進行簡式審判程序，合先敘明
    。
二、上揭連續施用第一級毒品海洛因及施用第二級毒品甲基安非
    他命之犯罪事實，業據被告乙○○於本院審理時供認不諱，
    且被告於93年11月7 日、93年12月31日及94年4 月22日為警
    查獲當時所採集之尿液，經送檢驗結果，呈毒品嗎啡及甲基
    安非他命陽性反應，此分別有高雄縣政府衛生局93煙檢字26
    95號煙毒尿液檢驗成績書1 紙、高雄醫學大學附設中和紀念
    醫院編號9401-54 號濫用藥物尿液檢驗報告1 紙（參93毒偵
    字第7522號卷第14頁）、高雄市立凱旋醫院濫用藥物尿液檢
    驗報告2 紙（參94毒偵字第348 號卷第18頁、94毒偵字第34
    74號卷第17頁）在卷可稽，又扣案之白色粉末13包，經送法
    務部調查局檢驗，均含有海洛因成分，有該局調科壹字第22
    0019129 、000000000 號鑑定通知書2 紙附卷可證（參本院
    卷第30、68頁），且扣案之白色晶體1 包經本院送高雄醫學
    大學附設中和紀念醫院鑑定，結果呈甲基安非他命陽性反應
    ，有該院編號0000-000號檢驗報告書1 紙附卷可參（見本院
    卷第21頁），復有被告供承為其所有之注射針筒1 支扣案足
    佐。綜上，足認被告自白與證據相符，其確有施用第一級毒
    品海洛因及第二級毒品甲基安非他命之犯行，洵堪認定。
三、按海洛因、甲基安非他命，分別為毒品危害防制條例第2 條
    第2 項所稱之第一級、第二級毒品。次按犯毒品危害防制條
    例第10條施用毒品罪者，檢察官應先將被告送勒戒處所觀察
    、勒戒，經觀察、勒戒後，認有繼續施用毒品傾向者，應由
    檢察官聲請法院裁定令入戒治處所施以強制戒治，強制戒治
    期滿或交付保護管束期滿，應由檢察官為不起訴之處分。觀
    察勒戒或強制戒治執行完畢釋放後，五年內再犯第10條之罪
    ，檢察官應依一般刑事訴訟程序予以起訴論罪科刑。此觀諸
    毒品危害防制條例第20條第1 項、第2 項、第23條規定自明
    。被告前既曾因施用毒品案件，經本院以92年度毒聲字第84
    號裁定令入戒治處所施以強制戒治1 年，至93年5 月30日強
    制戒治期滿執行完畢，並由臺灣高雄地方法院檢察署檢察官
    以93年度戒毒偵679 號不起訴處分確定，有臺灣高等法院被
    告全國前案紀錄表在卷可稽，其於強制戒治執行完畢釋放後
    五年內再犯本件施用毒品案件，依前述規定應予論罪科刑。
    是核被告所為，係犯毒品危害防制條例第10條第1 項、第2
    項之施用第一級、第二級毒品罪。被告施用第一級、第二級
    毒品前，持有第一級、第二級毒品之行為，為施用第一級、
    第二級毒品前之低度行為，應為施用第一級、第二級毒品之
    高度行為所吸收，不另論罪。被告先後多次施用海洛因及甲
    基安非他命犯行，時間緊接，犯罪構成要件相同，顯係基於
    概括犯意為之，應依連續犯之規定論以一罪，並加重其刑。
    被告所犯上開二罪間，犯意各別、行為互殊，觸犯構成要件
    相異之罪名，自應分論併罰。爰審酌被告於前經觀察、勒戒
    及強制戒治執行完畢釋放後，仍未能徹底戒絕毒品，五年內
    再犯本件施用毒品罪，顯見其自制力不足，無法擺脫毒品，
    未能體悟施用毒品對自己、家人造成之傷害及社會之負擔，
    且於為警查獲後，猶一再施用毒品，顯見沉溺毒癮已深，惟
    念所犯施用毒品罪乃屬戕害自身身心健康行為，尚未對他人
    造成實害，其行為本身對社會所造成之危害並非直接，反社
    會性之程度應屬較低，且其犯後已坦認犯行，以及其犯罪動
    機、目的、手段、智識程度為高中肄業，及參酌其施用毒品
    之次數、時間長短等等一切情狀，分別量處如主文所示之刑
    ，並定應執行之刑，以資懲儆。
四、又扣案之白粉13包（2 包合計淨重0.38公克，包裝重0.62公
    克、另11包合計淨重3.3 公克，包裝重2.53公克）經送驗結
    果確含第一級毒品海洛因成分，扣案白色晶體1 包（驗前毛
    重0.4 公克、驗後毛重0.3 公克）經送驗結果確含第二級毒
    品甲基安非他命成分，已如前述，而包裝袋復無法與毒品海
    洛因、甲基安非他命剝離，自均應依同條例第18條第1 項前
    段之規定，不問屬於犯人與否，諭知沒收銷燬之；至於鑑識
    耗損之海洛因、甲基安非他命，既已滅失，爰不再行諭知沒
    收銷燬，併此敘明。又扣案之注射針筒1 支係被告所有供施
    用毒品之用，業據被告供明在卷，爰依刑法第38條第1 項第
    2 款之規定，併予宣告沒收。
五、移送併辦部分之犯行即臺灣高雄地方法院檢察署94年度毒偵
    字第348 號、94年度毒偵字第3474號，雖未據公訴人起訴，
    然與前揭已起訴部分有連續犯之裁判上一罪關係，當為起訴
    效力所及，本院自應一併審理，附此敘明。
據上論斷，應依刑事訴訟法第273 條之1 第1 項、第284 條之1
、第299 條第1 項前段，毒品危害防制條例第10條第1 項、第2
項、第18條第1 項前段，刑法第11條、第56條、第38條第1 項第
2 款、第51條第5 款，判決如主文。
本案經檢察官甲○○到庭執行職務。
中　　華　　民　　國　　94　　年　　6 　　月　　29　　日
                       刑事第八庭  法  官　　林意芳
以上正本證明與原本無異。
如不服本判決，應於收受送達後10日內向本院提出上訴書狀。
中　　華　　民　　國　　94　　年　　6 　　月　　29　　日
　　　　　　　　　　　　　　　　　 書記官    曾秀鳳
附錄本判決論罪科刑法條：
毒品危害防制條例第10條
施用第一級毒品者，處六月以上五年以下有期徒刑。
施用第二級毒品者，處三年以下有期徒刑。
